<?xml version='1.0' encoding='utf-8'?>
<verb default="mídhílsigh" disambig="">
  <verbalNoun default="mídhílsiú" />
  <verbalAdjective default="mídhílsithe" />
  <tenseForm default="mídhílsigh" tense="Past" dependency="Indep" person="Base" />
  <tenseForm default="mídhílsíomar" tense="Past" dependency="Indep" person="Pl1" />
  <tenseForm default="mídhílsíodar" tense="Past" dependency="Indep" person="Pl3" />
  <tenseForm default="mídhílsíodh" tense="Past" dependency="Indep" person="Auto" />
  <tenseForm default="mídhílsigh" tense="Past" dependency="Dep" person="Base" />
  <tenseForm default="mídhílsíomar" tense="Past" dependency="Dep" person="Pl1" />
  <tenseForm default="mídhílsíodar" tense="Past" dependency="Dep" person="Pl3" />
  <tenseForm default="mídhílsíodh" tense="Past" dependency="Dep" person="Auto" />
  <tenseForm default="mídhílsíodh" tense="PastCont" dependency="Indep" person="Base" />
  <tenseForm default="mídhílsínn" tense="PastCont" dependency="Indep" person="Sg1" />
  <tenseForm default="mídhílsíteá" tense="PastCont" dependency="Indep" person="Sg2" />
  <tenseForm default="mídhílsímis" tense="PastCont" dependency="Indep" person="Pl1" />
  <tenseForm default="mídhílsídís" tense="PastCont" dependency="Indep" person="Pl3" />
  <tenseForm default="mídhílsítí" tense="PastCont" dependency="Indep" person="Auto" />
  <tenseForm default="mídhílsíodh" tense="PastCont" dependency="Dep" person="Base" />
  <tenseForm default="mídhílsínn" tense="PastCont" dependency="Dep" person="Sg1" />
  <tenseForm default="mídhílsíteá" tense="PastCont" dependency="Dep" person="Sg2" />
  <tenseForm default="mídhílsímis" tense="PastCont" dependency="Dep" person="Pl1" />
  <tenseForm default="mídhílsídís" tense="PastCont" dependency="Dep" person="Pl3" />
  <tenseForm default="mídhílsítí" tense="PastCont" dependency="Dep" person="Auto" />
  <tenseForm default="mídhílsíonn" tense="PresCont" dependency="Indep" person="Base" />
  <tenseForm default="mídhílsím" tense="PresCont" dependency="Indep" person="Sg1" />
  <tenseForm default="mídhílsímid" tense="PresCont" dependency="Indep" person="Pl1" />
  <tenseForm default="mídhílsítear" tense="PresCont" dependency="Indep" person="Auto" />
  <tenseForm default="mídhílsíonn" tense="PresCont" dependency="Dep" person="Base" />
  <tenseForm default="mídhílsím" tense="PresCont" dependency="Dep" person="Sg1" />
  <tenseForm default="mídhílsímid" tense="PresCont" dependency="Dep" person="Pl1" />
  <tenseForm default="mídhílsítear" tense="PresCont" dependency="Dep" person="Auto" />
  <tenseForm default="mídhílseoidh" tense="Fut" dependency="Indep" person="Base" />
  <tenseForm default="mídhílseoimid" tense="Fut" dependency="Indep" person="Pl1" />
  <tenseForm default="mídhílseofar" tense="Fut" dependency="Indep" person="Auto" />
  <tenseForm default="mídhílseoidh" tense="Fut" dependency="Dep" person="Base" />
  <tenseForm default="mídhílseoimid" tense="Fut" dependency="Dep" person="Pl1" />
  <tenseForm default="mídhílseofar" tense="Fut" dependency="Dep" person="Auto" />
  <tenseForm default="mídhílseodh" tense="Cond" dependency="Indep" person="Base" />
  <tenseForm default="mídhílseoinn" tense="Cond" dependency="Indep" person="Sg1" />
  <tenseForm default="mídhílseofá" tense="Cond" dependency="Indep" person="Sg2" />
  <tenseForm default="mídhílseoimis" tense="Cond" dependency="Indep" person="Pl1" />
  <tenseForm default="mídhílseoidís" tense="Cond" dependency="Indep" person="Pl3" />
  <tenseForm default="mídhílseofaí" tense="Cond" dependency="Indep" person="Auto" />
  <tenseForm default="mídhílseodh" tense="Cond" dependency="Dep" person="Base" />
  <tenseForm default="mídhílseoinn" tense="Cond" dependency="Dep" person="Sg1" />
  <tenseForm default="mídhílseofá" tense="Cond" dependency="Dep" person="Sg2" />
  <tenseForm default="mídhílseoimis" tense="Cond" dependency="Dep" person="Pl1" />
  <tenseForm default="mídhílseoidís" tense="Cond" dependency="Dep" person="Pl3" />
  <tenseForm default="mídhílseofaí" tense="Cond" dependency="Dep" person="Auto" />
  <moodForm default="mídhílsíodh" mood="Imper" person="Base" />
  <moodForm default="mídhílsím" mood="Imper" person="Sg1" />
  <moodForm default="mídhílsigh" mood="Imper" person="Sg2" />
  <moodForm default="mídhílsímis" mood="Imper" person="Pl1" />
  <moodForm default="mídhílsígí" mood="Imper" person="Pl2" />
  <moodForm default="mídhílsídís" mood="Imper" person="Pl3" />
  <moodForm default="mídhílsítear" mood="Imper" person="Auto" />
  <moodForm default="mídhílsí" mood="Subj" person="Base" />
  <moodForm default="mídhílsímid" mood="Subj" person="Pl1" />
  <moodForm default="mídhílsítear" mood="Subj" person="Auto" />
</verb>
